【裁判字號】    97,消債更,648
【裁判日期】    971014
【裁判案由】    更生事件
【裁判全文】
臺灣士林地方法院民事裁定           97年度消債更字第648號
聲  請  人
即  債務人  甲○○
代  理  人  黃正琪律師
上列當事人因消費者債務清理更生事件，聲請保全處分，本院裁
定如下：
    主  文
本裁定公告之日起至97年12月05日為止，債權人就聲請人所有之
動產車牌號碼4362-DK 號車輛，不得開始或繼續強制執行程序；
聲請人就其所有之動產車牌號碼4362-DK 號車輛，不得為處分、
移轉、信託或設定負擔等行為。
聲請人其餘聲請駁回。
    理  由
一、按法院就更生或清算之聲請為裁定前，得因利害關係人之聲
    請或依職權，以裁定為下列保全處分：一、債務人財產之保
    全處分；二、債務人履行債務及債權人對於債務人行使債權
    之限制；三、對於債務人財產強制執行程序之停止；四、受
    益人或轉得人財產之保全處分；五、其他必要之保全處分，
    消費者債務清理條例第19條第1 項定有明文。又前項保全處
    分，除法院裁定開始更生或清算程序外，其期間不得逾60日
    ，復為同條第2 項前段所明定。惟保全處分，係於法院就更
    生之聲請為裁定前，有為防杜債務人財產之減少，維持債權
    人間之公平受償，及使債務人有重建更生之機會，始有保全
    處分之必要，此觀之消費者債務清理條例第19條立法說明已
    屬顯然。
二、本件聲請意旨略以：伊因財務困難，有陷於不能清償債務之
    情事，業已提出更生聲請於本院審理中。然伊之薪資債權現
    遭債權人匯誠第一資產管理股份有限公司聲請臺灣臺北地方
    法院97年度執字第39323 號強制執行收取其薪資之三分之一
    ，唯伊將來提出之更生方案有賴工作所得及僅剩之少數股票
    清償，且伊之汽車為工作所需，為使其有重建更生之機會，
    並維持債權人間公平受償，爰聲請停止上開強制執行程序及
    保全伊所有之汽車及股票云云。
三、查本件聲請人甲○○已向本院聲請更生，聲請人主張車牌號
    碼4362-DK 號之車輛為其所有，並提出汽車行照影本為證，
    堪認屬實。本院斟酌聲請人上班地點位於桃園縣龜山鄉，確
    實有賴該車輛為其上下班之通勤工具，就其車輛如不予保全
    ，恐有妨礙聲請人重建更生之虞，而於更生之聲請為裁定前
    ，准其就其車牌號碼4362-DK 號之車輛為保全處分。
四、至聲請人另聲請於更生之聲請為裁定前，保全其所有之股票
    及薪資債權。經查，債務人自陳除每月薪資債權約新臺幣（
    下同）24,000元外，僅有敬鵬工業股份有限公司股票1000股
    、聯華電子股份有限公司股票1045股、台灣積體電路製造股
    份有限公司股票203 股及旺宏電子股份有限公司股票1011股
    ，別無其他可供執行之財產，惟上開股票之價值，依本裁定
    作成之日之市值計算，僅約45,611元（見本院卷（二）第44
    至47頁），且債務人每月薪資債權亦僅約24,000元，以債務
    人陳報其債務總金額為302 萬餘元，債權人人數達12人以觀
    ，債權人縱於法定最長之保全處分期間120 日內為強制執行
    ，可得受償之金額甚微，故保全債務人所有之股票及薪資債
    權對於維持債權人間公平受償並無助益。再查，對於維持債
    務人及其共同生活親屬生活所必需之債權，不得為強制執行
    ，為強制執行法第122 條所明定，準此可知，縱債務人之股
    票及薪資債權遭債權人聲請強制執行，應不致影響債務人及
    其共同生活親屬之基本生活，要無阻礙債務人重建更生之機
    會。是故，揆諸首開說明，尚無限制債權人聲請強制執行債
    務人所有之股票及停止對債務人薪資債權強制執行程序之必
    要。從而，債務人就此部分聲請保全處分，於法即有未合，
    應予駁回。
五、爰裁定如主文。
中    華    民    國    97    年    10    月    14    日
                  民事第一庭  法      官  藍雅清
上為正本係照原本作成。
如不服本裁定，應於裁定公告後（非裁定送達後）10日內，以書
狀向本院提出抗告，並繳納抗告費新臺幣1 千元。
中    華    民    國    97    年    10    月    14    日
                              書  記  官  蘇意絜


司法院資訊處製作；財團法人民間司法改革基金會備份。
